# 长股投权益法

提问人：melonlovesummer 时间：2020-07-06 15:51:00
H公司同时对A公司和B公司产生重大影响且账面对A公司和B公司均采用长期股权投资-权益法核算，本年度内A公司与B公司进行股权交易且在A公司合并报表层面确认投资收益（A公司出售旗下100%控股的子公司给B公司）。
请教各位，H公司进行会计核算时候能不能按持股比例确认这块投资收益，还是需要扣除？谢谢！

回答人：chenyiwei
参考：《瑞华研究 2010 ～ 2019 汇编》之“问题3-1-6（联营企业之间转让资产的交易及其期末未实现损益在权益法核算中的抵销）”。